【裁判字號】    97,簡上,38
【裁判日期】    970522
【裁判案由】    傷害
【裁判全文】
臺灣花蓮地方法院刑事判決              97年度簡上字第38號
上  訴  人
即  被  告  乙○○
上列上訴人即被告因傷害案件，不服本院花蓮簡易庭97年度花簡
字第79號中華民國97年2 月18日第一審判決（聲請簡易判決處刑
案號：96年度偵字第3687號），提起上訴，本院管轄之第二審合
議庭判決如下：
    主  文
上訴駁回。
    事實及理由
一、本案經本院審理結果，認原審判決依刑法第277條第1項傷害
    罪判處上訴人即被告（以下稱被告）乙○○拘役55日，並諭
    知易科罰金之折算標準，認事用法及量刑均無不當，應予維
    持，除引用原審判決書記載之事實、證據及理由（如附件）
    外，並予以補充理由如下。
二、被告上訴意旨略以：告訴人甲○○原即積欠伊債務，民國96
    年6月8日當天，係告訴人約伊至告訴人住處，卻又躲進房間
    後，再引伊進入房間。當時伊有警覺被害人在錄音，所以才
    動手搶告訴人皮包，告訴人即故意發出哀嚎以入伊罪，伊確
    實沒有動手打告訴人，告訴人事後所驗之傷，不知從何而來
    云云。
三、惟查：告訴人於96年6 月8日上午9時57分即前往行政院衛生
    署花蓮醫院門診檢查，此有該院回復本院函詢之97年4 月22
    日花醫歷字第0970002526號函及該函所附之告訴人就醫病歷
    及診斷證明書在卷可稽，則告訴人既係本案發生後未幾即前
    往行政院衛生署花蓮醫院就醫並開立診斷證明書，則告訴人
    所受傷害應確係與被告衝突所致無訛。又本件案發時，僅被
    告及告訴人在場，而依告訴人錄音譯文顯示：被告先表示「
    你給我打開喔」、「不要躲到房間。你裝瘋賣傻」（參原審
    卷第8 頁）等語，顯然已非被告所辯係告訴人引誘其進入房
    間；再者，於衝突過程將結束時，被告與告訴人間之對話為
    ：「告訴人：是你傷害我。被告：我本來不想傷害你。告訴
    人：那你幹嘛這樣子。被告：是你逼我傷害你。」等語（參
    原審卷第9 頁），有被告於原審所不否認之錄音譯文在卷可
    稽，顯見本案被告確有傷害告訴人之傷害行為無訛。是以，
    告訴人所受之傷害確係被告所致，至堪認定。被告上開辯詞
    無非卸責之詞，不足採信。爰審酌被告徒手毆打告訴人，致
    告訴人所受傷害遍及全身，被害程度非輕，惟本案起因告訴
    人積欠被告債務多年不還，及被告犯罪後仍一再否認犯行等
    一切情狀，原審判處拘役55日，顯已就本案被告犯行發生之
    原因予以斟酌，認事用法並無違誤，量刑亦屬允當。上訴意
    旨，仍執陳詞否認犯行，並無理由，應予駁回。
據上論斷，應依刑事訴訟法第455條之1第1項、第3項、第368 條
、第373條，判決如主文。
本案經檢察官孫源志到庭執行職務。
中    華    民    國    97    年    5     月    22    日
                  刑事第二庭    審判長法  官  林碧玲
                                      法  官  沈培錚
                                      法  官  林恒祺
上列正本證明與原本無異。
本件不得上訴。
中    華    民    國    97    年    5     月    22    日
                                      書記官


司法院資訊處製作；財團法人民間司法改革基金會備份。
